---
title: "Proje Rapor : Onur Üresin 210401065"
output:
  html_document:
    df_print: paged
---


# Q1 : Problem tanımı

Şirketim **Mihoyoverse**.İş problemim, oyunumdaki silahların ingilizce bilmeyen insalar tarafından anlaşılmaması ve bü yüzden hangi karakterle hangi silahın uyumlu olduğunu bilememesi.
 

# Q2 : Proje Amacı
bu projenin amacı,**https://www.kaggle.com/datasets/sophiahealy/genshin-impact-character-data/data** **https://www.kaggle.com/datasets/ngtengsuan/genshin-impact-weapon-dataset/data** linklerini kullanarak
oyun içerisinde karakterlerin sinerjik olduğu ve kullanıcının sahip olduğu silahları analiz edip önüne sunan bi buton yapmak.


Almış olduğum datasetlerinden hangi karakter hangi değerden güç alıyor ve hangi silahın ne gibi özellikleri var bunları analiz edilip belli koşullar sağlandığında 
x karakteri için y silahının önerilmesi.

Bu proje sonunda kullanıcılar silahın özelliklerini anlamasa bile butona basıp karakteri için hangi silahı kuşanmaları gerektiğini öğrenecek ve gönül rahatlığıyla silahlarını kullanabilecekler.


# Q3 : Veri seti keşifsel analizi

```{r echo=FALSE, message=FALSE, warning=FALSE}

library(readr)
myDF <- read_csv("genshin_weapons_v4.csv")
myDF1 <- read_csv("genshin.csv")
```

Veri setleri Kaggle web sitesinden indirilmiştir ve **readr::read_csv()** fonksiyonu kullanılmıştır. Veri boyutları aşağıdaki gibidir :

- Satir sayisi : `r nrow(myDF)`
- Sütun sayisi : `r ncol(myDF)`
- Satir sayisi : `r nrow(myDF1)`
- Sütun sayisi : `r ncol(myDF1)`

Veri setlerinin ön görsellemeleri aşağıda verilmiştir.

```{r echo=FALSE, message=FALSE, warning=FALSE}
myDF
```

```{r echo=FALSE, message=FALSE, warning=FALSE}
myDF1
```

Görmüş olduğumuz verilerde karakterlerin ve silahların hangi materyal kullanılarak geliştirildiği, takımyıldızının ne olduğu,yaptıkları özel yemek gibi şeyler gereksizdir.Ve biz karakterler ve silahlar üzreinde maksimum level(90) baz alınarak filtreleme yapıcağımız için karakterlerin 90 levelden öncesi hakkındaki verileri gereksizdir. Bu sütunlardaki değişkenlere ihtiyaç duymayacağımızdan onları sileceğiz / dikkate almayacağız.



Silahların alt nitelik türü ve alt niteliğin maksimum değerlerinin dağılımı aşağıdaki histogramda gösterilmiştir.


```{r echo=FALSE, message=FALSE, warning=FALSE}

substat_types <- unique(myDF$substat_type)[1:9]

library(ggplot2)

ggplot(myDF[myDF$substat_type %in% substat_types,], aes(x = substat_type, y = max_substat, fill = substat_type)) +
  geom_bar(stat = "identity", position = position_dodge(width = 1.0), color = "black") +
  ggtitle("substat_type'a Göre max_substat Değerleri") +
  xlab("substat_type") +
  ylab("max_substat")

```


Karakterlerin maksimum saldırı,can ve savunma değeri verilerinin dağılımı aşağıdaki histogramda gösterilmiştir.


```{r echo=FALSE, message=FALSE, warning=FALSE}
hist(myDF1$atk_90_90, breaks = 20)
hist(myDF1$hp_90_90, breaks = 20)
hist(myDF1$def_90_90, breaks = 20)


filtred_data <- subset(myDF,`max_atk` == 510) 
filtred_data
filtred_data1 <- subset(myDF,`substat_type` == "Energy Recharge"  & `type` == "Polearm")
filtred_data1


```


Yukarıda gömüş olduğunuz 2 tabloda damax_atk değere 510 olan ve altındaki tabloda ise alt niteliği Energy Recharge olan ve türü mızrak(polearm) olan silahlar listelenmiştir 
Görüldüğü üzere her silah farklı bir alat niteliğe sahiptir bununla birlikte aynı alt niteliğe sahip olsa bile bu alt nitelikler farklı değerde olabilir .Her karakterin güç aldığı değişken farklıdır ve bu yüzden her karakterin kuşanması gereken silahın özelliği değişir.
```{r echo=FALSE, message=FALSE, warning=FALSE,results='hide'}
library(testthat)
source("tests//Q3_tests_onur_uresin_210401065.R")

```


# Q4 : Veri seti ön işlemesi

Bu bölümde datasetimden sadece kullanıcağım ham verileri ayıkladım.

```{r echo=FALSE, message=FALSE, warning=FALSE}
library(dplyr)
selected_data <- myDF %>%
        select(weapon_name,type,rarity,max_atk,substat_type,max_substat)
        head(selected_data,178)
selected_data1 <- myDF1 %>%
        select(character_name,weapon_type,hp_90_90,atk_90_90,def_90_90,ascension,special_6)
        head(selected_data1,84)

```

```{r echo=FALSE, message=FALSE, warning=FALSE,results='hide'}
library(testthat)
source("tests//Q4_tests_onur_uresin_210401065.R")

```



